【裁判字號】    97,交聲,1447
【裁判日期】    970811
【裁判案由】    交管條例聲異
【裁判全文】
臺灣板橋地方法院交通事件裁定        97年度交聲字第1447號
原處分機關  交通部公路總局臺北區監理所板橋監理站
異  議  人
即受處分人  乙○○
上列受處分人因違反道路交通管理處罰條例案件，對於交通部公
路總局臺北區監理所板橋監理站於中華民國九十七年六月五日以
板監裁字第裁四一─Ｃ00000000號違反道路交通管理事
件裁決書所為之裁決處分（原舉發案號：臺北縣政府警察局九十
七年四月十二日北縣警交字第Ｃ00000000號）不服，聲
明異議，本院裁定如下：
    主  文
異議駁回。
   理  由
一、原處分意旨略以：異議人即受處分人乙○○於民國九十七年
    四月十二日上午十一時十六分許，騎乘車號ＧＨＵ─九五三
    號重型機車，行經臺北縣永和市○○○路○段與民樂街口時
    ，因「紅燈左轉」之違規，經警攔停舉發，爰依道路交通管
    理處罰條例第五十三條第一項、第六十三條第一項第三款（
    原裁決書漏載第三款）之規定，處罰鍰新臺幣（下同）一千
    八百元，並記違規點數三點。異議人則以：舉發當時伊是從
    民樂街三十九巷口綠燈直行上斜坡後左轉，然因現場河堤之
    地勢較高，且路旁有停放汽車，路口的大陡坡高度差約有三
    點五公尺阻擋視線，是員警欄停舉發處所見之角度，根本無
    法辨識車輛是從何路口轉上環河東路四段，致被員警誤判伊
    紅燈左轉，且員警放任其他違規車輛通過，不加以欄檢，而
    伊完全沒有違規，卻遭員警誤判等語，爰聲明異議，請求撤
    銷原處分。
二、按汽車駕駛人，行經有燈光號誌管制之交岔路口闖紅燈者，
    處一千八百元以上五千四百元以下罰鍰；又汽車駕駛人有第
    五十三條情形者，除依原條款處罰鍰外，記違規點數三點，
    道路交通管理處罰條例第五十三條第一項、第六十三條第一
    項第三款分別定有明文規定。
三、本件異議人乙○○固坦承於上揭時地，騎乘重型機車行經上
    開路口為警攔停舉發之事實，但否認有何闖紅燈之違規行為
    ，並以前詞置辯。惟查：
(一)異議人上開紅燈左轉之違規事實，業據證人即舉發警員甲○
    ○於本院調查時結證稱：「（本件是否你舉發？舉發經過如
    何？）是的，我們是執巡邏勤務，到環河東路三段堤頂道路
    上執勤路檢勤務，當時環河東路三段往四段是紅燈，我看見
    在場的異議人騎重型機車從環河東路三段左轉堤頂道路往我
    們路檢站的方向來，異議人看到我們在前方路檢，就把他的
    機車停在前方的機車停車格，我就走過去盤查他，當時異議
    人有搭載一人，我就問他是否住在這附近，要停車。異議人
    說他住在這邊，我就跟他說你住這邊，也要看號誌，當時紅
    燈不可左轉，異議人沒有做任何表示，也沒有說他當時是綠
    燈可以左轉」、「（你所指停車格是否如異議人所提附件二
    照片Ｂ點的停車格？）是」、「（你們當時路檢時所站的位
    置是在何處？）我們位置就是在堤頂道路上那是環河東路與
    堤頂道路的路口，是一個斜坡」、「（你所站的位置可以看
    到系爭路口的號誌情形？）可以，因為當時前方汽車停車格
    沒有停放任何車輛。‧‧‧」、「（你所講的那個號誌是否
    如照片二所示的號誌？）是。就是有一個標示速限五十公里
    的號誌」、「（對異議人所言有何意見？）我確實看到異議
    人從環河東路三段行駛到四段（路）口，左轉堤頂道路，如
    果如異議人所說他要去跳蚤市場，還有幾百公尺遠，還要往
    我們路檢前走，而且我當時問他，他說停車要放東西，並沒
    有說要去跳蚤市場」等語明確。又本院於九十七年七月十六
    日至舉發違規現場履勘，堪驗結果略為：一、證人甲○○指
    出舉發當時所站位置（環河東路四段與民樂街口往永和方向
    第四個停車位），法官由證人當時所站位置，可看清楚環河
    東路三段、四段及民樂街口車輛往來情形；二、命異議人指
    出證人舉發當時證人所站位置，係證人上開位置靠近往永和
    方向第四停車格前方紅線位置，法官由此位置亦可看清楚環
    河東路、四段及民樂街口車輛往來情形；三、另由證人及異
    議人所指當時舉發位置可以看清楚右前方環河東路四段往中
    和方向車道，亦可看清楚民樂街及環河東路交叉路口情形及
    民樂街的停車線之停等車輛；四、法官問證人由舉發現場到
    跳蚤市場多遠，證人稱：約十到十五分鐘步行距離，最近的
    跳蚤市場在福和橋下。異議人答：我當時要去的正是福和橋
    下的跳蚤市場，離舉發地點約一百公尺，約五到七分鐘可以
    走到等情，並製有勘驗筆錄附卷可稽。是依現場履勘之結果
    ，本件無論依據警員甲○○所指舉發當時所站位置，或依異
    議人指出警員舉發當時所站位置，均能看見民樂街與環河東
    路交岔路口之車輛行駛狀況。
(二)茲舉發警員甲○○係在場之目擊證人，其到庭以具結擔保供
    述之真實性，且與異議人素不相識，又無嫌隙，應無攀誣異
    議人之理，自不得僅以證人為本件舉發之員警而全盤抹煞其
    在訴訟上所具有目擊證人之資格，其證言自得採為本院裁判
    之依據。復參以本件舉發警察甲○○為執行交通勤務之公務
    員，對於舉發駕駛人交通違規，為其業務內之事項，其觀察
    程度自較一般人更為專注，衡情證人應無誤認之情形；況證
    人甲○○已清楚說明本件舉發過程，並明確證述當時環河東
    路三段往四段是紅燈，其看見異議人騎車由環河東路三段左
    轉堤頂道路往路檢站方向闖越民樂街口之紅燈等語，已如前
    述。是證人甲○○上開證述異議人紅燈左轉之情節，信而有
    徵，堪予採信，至異議人辯稱警員甲○○舉發時所站地點，
    無法辨識車輛是從何路口轉上環河東路四段，致誤判伊紅燈
    左轉云云，並未提出相關證據佐證所辯屬實，異議人上開辯
    解尚非足採。故依證人甲○○警員上開證述情節及本院至舉
    發現場履勘之結果，本件異議人於上揭時地騎乘上開機車有
    闖紅燈左轉之違規事實，洵堪認定。
四、綜上所述，本件異議人於上揭時地，確有騎乘上開機車行經
    有燈光號誌管制之交岔路口闖紅燈左轉之違規行為。從而，
    原處分機關依道路交通管理處罰條例第五十三條第一項規定
    裁處罰鍰一千八百元，並依同條例第六十三條第一項第三款
    規定計違規點數三點，核無違誤，異議人聲明異議，為無理
    由，應予駁回。
據上論斷，應依道路交通管理處罰條例第八十七條第二項，道路
交通案件處理辦法第十九條，裁定如主文。
中    華    民    國    97    年    8     月    11    日
                  交通法庭 法  官  楊 志 雄
以上正本證明與原本無異
如不服本裁定應於送達後5日內向本院提出抗告狀
                           書記官  陳 春 銘
中    華    民    國    97    年    8     月    11    日


司法院資訊處製作；財團法人民間司法改革基金會備份。
